臺灣板橋地方法院刑事判決　　　　　　 100年度易字第3403號
公　訴　人　臺灣板橋地方法院檢察署檢察官
被　　　告　徐仁輝
上列被告因竊盜案件，經檢察官提起公訴（100 年度偵字第1934
1 號），被告於準備程序進行中就被訴事實為有罪之陳述，本院
裁定獨任進行簡式審判程序並判決如下：
    主  文
徐仁輝犯踰越安全設備竊盜罪，累犯，處有期徒刑柒月。
    事  實
一、徐仁輝前於民國88年間，因竊盜案件，經臺灣高等法院以89
    年度上易字第1530號判決判處有期徒刑1 年4 月確定，於90
    年5 月25日縮刑期滿執行完畢；於90年間，因傷害案件，經
    本院以90年度簡上字第298 號判決判處有期徒刑3 月確定，
    於91年11月26日執行完畢出監，於93年間，因傷害案件，經
    本院以93年度簡字第2821號判決判處有期徒刑4 月確定，於
    94年2 月13日縮刑期滿執行完畢（於本件均不構成累犯）；
    嗣於97年間，因傷害等案件，經本院以98年度訴字第33號判
    決判處有期徒刑3 月（傷害）、拘役50日（妨害自由）、40
    日（妨害自由）、30日（毀損），應執行有期徒刑3 月、拘
    役100 日，如易科罰金，均以新臺幣1 千元折算1 日，於99
    年3 月14日執行完畢。詎其仍不知悔改，竟基於意圖為自己
    不法所有之竊盜犯意，於100 年7 月3 日12時許，趁新北市
    ○○區○○街121 巷5 號1 樓張俊德所經營管領之榮韻雜貨
    店無人看顧之際，見窗戶未上鎖，遂徒手開啟並越過窗戶而
    踰越安全設備後，開啟窗戶旁之大門後侵入屋內，並徒手竊
    取該雜貨店負責人張俊德所有收銀機1 台（內有新臺幣（下
    同）3,000 多元），得手後旋即離去，經取出全部現金部分
    供己花用後，將收銀機丟棄於新北市板橋區○○○○道路旁
    大水溝內。嗣張俊德發現遭竊，檢具店內設置之監視器畫面
    報警處理，經警循線通知徐仁輝於翌日（即同年月4 日）23
    時29分許至警局製作筆錄，並自其身上扣得竊取所得花用剩
    下之現金1,26 0元（業已發還被害人張俊德），始查悉上情
    。
二、案經新北市政府警察局板橋分局移送臺灣板橋地方法院檢察
    署檢察官偵查起訴。
    理  由
一、按除被告所犯為死刑、無期徒刑、最輕本刑為3 年以上有期
    徒刑之罪或高等法院管轄第一審案件者外，於前條第1 項程
    序進行中，被告先就被訴事實為有罪之陳述時，審判長得告
    知被告簡式審判程序之旨，並聽取當事人、代理人、辯護人
    及輔佐人之意見後，裁定進行簡式審判程序，刑事訴訟法第
    273 條之1 第1 項定有明文。本件被告徐仁輝所犯刑法第32
    1 條第1 項第2 款、第1 款之踰越安全設備侵入住宅竊盜罪
    ，非屬最輕本刑為3 年以上有期徒刑之罪，且被告徐仁輝於
    本院100 年12月7 日準備程序進行中，已就被訴之事實為有
    罪之陳述，經審判長告知被告簡式審判程序之旨後，被告及
    公訴人均同意改依簡式審判程序審理，本院乃依上揭規定，
    裁定獨任進行簡式審判程序，合先敘明。
二、上揭事實，業據被告徐仁輝於本院審理時坦承不諱（見本院
    卷第40頁反面），並經被害人張俊德於警詢時指訴綦詳（見
    偵查卷第4 至5 頁），另有監視器翻拍照片8 張在卷可參（
    見偵查卷第12至15頁），及竊盜所得1,260 元（業已發還被
    害人張俊德）扣案可稽，足認被告自白應與事實相符，堪予
    採信。綜上，本件事證明確，被告徐仁輝之犯行堪以認定，
    應予依法論科。
三、按刑法第321 條第1 項第2 款所稱之「其他安全設備」，係
    指門扇、牆垣以外，依社會通常觀念足認為防盜之設備而言
    ，如門鎖、窗戶、房間門或落地門、窗均屬之。又同款所謂
    「毀」係指毀損，所稱「越」係指踰越或超越，祇要踰越或
    超越門扇、牆垣或其他安全設備之行為，使該門扇、牆垣或
    其他安全設備喪失防閑作用，即該當於上開規定之要件。經
    查，被告所徒手開啟之窗戶，具有防閑之作用，要屬安全設
    備無疑，而被告伸手越過窗戶開啟大門，已使安全設備失其
    防閑之效用，自該當「踰越安全設備」之加重要件。
四、核被告徐仁輝所為，係犯刑法第321 條第1 項第2 款之踰越
    安全設備竊盜罪。又被告有如犯罪事實欄所載之前科執行紀
    錄，有臺灣高等法院被告前案紀錄表1 份在卷可憑，其於刑
    之執行完畢後，5 年內故意再犯本件有期徒刑以上之罪，為
    累犯，應依刑法第47條第1 項之規定加重其刑。爰審酌被告
    前有竊盜前科，有臺灣高等法院被告前案紀錄表在卷可稽，
    又再次犯本件竊盜罪，犯行自屬非是，惟竊取後不久即被查
    獲，贓物即部分現金1,260 元已由被害人張俊德領回，所生
    危害程度尚非甚重，兼衡其素行、犯罪之動機、目的、手段
    、犯後坦認犯行等一切情狀，量處如主文所示之刑，以示懲
    儆。
據上論斷，應依刑事訴訟法第273 條之1 第1 項、第299 條第1
項前段，刑法第321 條第1 項第2 款、第47條第1 項，判決如主
文。
本案經檢察官高智美到庭執行職務。
中    華    民    國   100    年    12    月    21    日
                    刑事第二十庭  法  官  傅明華
上列正本證明與原本無異。
如不服本判決，應於判決送達後10日內敘明上訴理由，向本院提
出上訴狀 (應附繕本) ，上訴於臺灣高等法院。其未敘述上訴理
由者，應於上訴期間屆滿後20日內向本院補提理由書「切勿逕送
上級法院」。
                                  書記官  蔡一如
中    華    民    國   100    年    12    月    21    日
附本案論罪科刑法條全文：
中華民國刑法第321 條
犯竊盜罪而有下列情形之一者，處6 月以上、5 年以下有期徒刑
，得併科新臺幣10萬元以下罰金：
一、侵入住宅或有人居住之建築物、船艦或隱匿其內而犯之者。
二、毀越門扇、牆垣或其他安全設備而犯之者。
三、攜帶兇器而犯之者。
四、結夥3 人以上而犯之者。
五、乘火災、水災或其他災害之際而犯之者。
六、在車站、埠頭、航空站或其他供水、陸、空公眾運輸之舟、
    車、航空機內而犯之者。
前項之未遂犯罰之。